【裁判字號】    91,訴,2118
【裁判日期】    920317
【裁判案由】    確認債權不存在
【裁判全文】
臺灣臺南地方法院民事判決  九十一年度訴字第二一一八號
    原      告  甲○○
    訴訟代理人  方文賢律師
    被      告  保證責任台南市第六信用合作社
    法定代理人  乙○○
    訴訟代理人  林國明律師
右當事人間請求確認債權不存在事件，本院判決如左：
    主      文
確認本院九十年度執字第一二四七二號強制執行事件中華民國九十一年七月三十一日
所製作如附件所示之分配表次序三被告保證責任台南市第六信用合作社含本金、利息
、違約金之債權不存在，上開分配表並不得將該債權列入分配。
訴訟費用由被告負擔。
    事      實
甲、原告方面：
一、聲明：求為判決如主文所示。
二、陳述：
（一）被告保證責任台南市第六信用合作社以訴外人許玉昆向其借款新台幣（下同）
      二百五十萬元未依約清償，因之而聲請鈞院以九十年度執字第一二四七二號強
      制執行事件為執行，在該強制執行事件中，申報其債權總額為三百四十三萬零
      二百四十四元（含本金、利息、違約金），而原告甲○○及訴外人許淑芬、許
      文祥、許瑞庭、許陳金珠、許瑞哲、許嘉玲等人為許玉昆之繼承人，因之皆列
      為執行債務人，經鈞院查封拍賣坐落台南市○○區○○段一六二○地號土地及
      同段第九六一號建物後，執行價款所得為一百六十一萬三千元，嗣作成民國九
      十一年七月三十一日分配表，載稱「次序三、債權種類：第一順位抵押權、債
      權人保證責任台南市第六信用合作社，債權原本：二百五十萬元，利息：七十
      八萬八千一百六十元，違約金：十四萬二千零八十四元，共計三百四十三萬二
      百四十四元，分配金額：一百五十一萬九百十五元，不足額：一百九十一萬九
      千三百二十九元」等事項。
（二）查許玉昆於八十二年七月十三日向被告所借貸之二百五十萬元，業經清償完畢
      ，是該債權已因清償而消滅，應無疑義。而許玉昆亦於八十三年十一月十九日
      死亡，足徵被告所據以為本件強制執行之債權證明（即八十七年一月二十三日
      借據，借用人載為許玉昆）並非已死亡之許玉昆所得簽署，至為灼然，是該借
      據顯係他人偽造，許玉昆及其繼承人自不負返還該項借款之責，故被告就本件
      強制執行之拍賣案款乃無受分配之權利，惟上開分配表中予以列入分配，顯非
      正確。原告甲○○因之具狀就鈞院執行處九十一年七月三十一日九十南院鵬執
      明字第一二四七二號通知附發之分配表所載分配金額，認非適法正確，且有損
      及聲明人之權益，已於法定期間依法聲明異議，並陳述前揭分配表中所載次序
      三、債權種類：第一順位抵押權、債權人保證責任台南市第六信用合作社，債
      權原本：二百五十萬元，利息：七十八萬八千一百六十元，違約金：十四萬二
      千零八十四元，共計三百四十三萬二百四十四元，分配金額：一百五十一萬九
      百十五元，不足額：一百九十一萬九千三百二十九元，乃有誤列，應予更正。
（三）又查，許玉昆係於八十三年十一月十九日死亡，而本件被告所提出之八十三年
      十月二十四日一百一十五萬元借款之借據，稽之當時許玉昆已係重病住院，且
      比對之前許玉昆簽署之字跡以觀，顯然該紙借據亦非許玉昆所簽署，是該筆借
      款得否令許玉昆負返還之責任，已非無疑。再者，許玉昆死亡之後，以許玉昆
      名義所簽署之借據，顯係他人偽造，被告自無得據此不實之借據，而令許玉昆
      及其繼承人負清償借款之責任，亦無疑義，已如前述。且按最高限額抵押契約
      定有存續期間者，其期間雖未屆滿，然若其擔保之債權所由生之契約已合法終
      止或因其他事由而消滅，且無既存之債權，而將來亦確定不再發生債權，其原
      擔保之存續期間內所可發生之債權，已確定不存在，依抵押權之從屬性，應許
      抵押人請求抵押權人塗銷抵押權設定登記。是縱認許玉昆死亡前曾向被告借貸
      二百五十萬元，惟該筆借款，亦於八十五年一月二十四日由許玉昆之帳戶內存
      款轉帳還款，而清償完畢。是於八十五年一月二十四日之時，該筆許玉昆為借
      款人之主債務，已因清償而消滅，而本件於許玉昆名下房地所設定本金最高限
      額三百萬元之抵押權所擔保之債務，亦僅限於許玉昆一人之債務，然許玉昆當
      時已過世，顯無可能再向被告借款，將來亦確定不再發生債權，是該抵押權原
      擔保之存續期間內所可發生之債權，已確定不存在，依抵押權之從屬性，本件
      之抵押權設定登記，亦應塗銷，即被告應不得再據該抵押權，而主張權利，實
      無疑義。是被告以本件借款係債務人許玉昆於八十二、三年間所借，之後於八
      十五年一月二十四日再以新債清償方式，向被告借用二百五十萬元，以清償舊
      債務二百五十萬元，嗣於八十七年一月二十三日亦以同一方式借用二百五十萬
      元，迄今未還，而主張本件抵押借款債務仍然存在云云置辯。惟如前述，許玉
      昆係於八十三年十一月十九日死亡，是顯然可見在其死亡之後被告所持有許玉
      昆具名之借據非其所簽立，應無疑義，是被告主張本件有新債清償之情形，即
      非可採；亦即，民法第三百二十條所定之新債清償，乃以債務人與債權人間成
      立新債務為必要，而本件中，許玉昆既於八十三年十一月十九日死亡，其權利
      義務主體依法已屬消滅，實無可能再與被告成立該八十五年一月二十四日及八
      十七年一月二十三日之新債務，至為灼然。且該之後二次新簽立之借據，被告
      並無邀集原告等許玉昆之繼承人以簽立，是該新債務顯非成立，因之即無所謂
      新債務不履行之問題，要無得適用民法第三百二十條規定之餘地，是被告之抗
      辯，顯於法不合，不待贅言。
（四）至本件八十五年一月二十四日及八十七年一月二十三日所簽立之借款人許玉昆
      之借據，應係他人所偽簽，若認具有法律上之效力，亦應僅對訴外人許陳金珠
      有其效力，即應由許陳金珠承擔該債務，而不及於除許陳金珠外之許玉昆其他
      之繼承人。且不論本件情形，究係是否為被告所稱之換單，然該許玉昆於死亡
      後對被告之借款債務既因清償而消滅，縱認許陳金珠應承擔該債務，亦不因而
      使已消滅之債務回復生效，實無疑義。又被告以本件借款之連帶保證人許陳金
      珠曾簽署約定書，是其於借款換單時並無違失云云置辯，然查該些約定書自始
      至終並無許玉昆之簽署，是縱如其所辯係屬換單，惟因非有許玉昆本人親自簽
      署，其換單亦有重大違失，亦甚瞭然，併為敘明。
（五）至於，許玉昆之帳戶於八十五年一月二十四日之時經被告放款存入二百五十萬
      元，雖係被告依八十五年一月二十四日之借據所為之放款，然以該借據中所列
      借用人許玉昆當時早已死亡，其簽署自係他人偽造，而應視為不存在，並不發
      生法律上之效果。是該紙借據中，應僅許陳金珠之簽署具有法律上之意義，而
      許陳金珠為與許玉昆共同生活之配偶，簽署該紙借據之時，自知許玉昆當時已
      不在人世，是許陳金珠於形式上雖充為該次借款之連帶保證人，實質上則應認
      該次借款為其與被告間合意所借，亦即其為借款人，甚為灼然。就此而言，許
      陳金珠係於八十五年一月二十四日向被告借得二百五十萬元，並以該筆款項存
      入許玉昆之帳戶，而償還許玉昆積欠被告之債務，應無疑義。被告抗辯該次之
      借據，僅係「換單」，屬「新債清償」之性質，如前所述，並無可取，實無理
      由。基上可明，被告就所主張之借款之債務人應係許陳金珠，而非許玉昆及其
      繼承人，是依法僅得向許陳金珠主張清償債務，究不能因有他人在該八十五年
      一月二十四日之借據中偽冒許玉昆名義，即得對原許玉昆名下之房地及原告主
      張優先受償及就不足清償部分應負清償責任，應無疑義。
（六）本件被告所據以為強制執行之執行名義，乃為鈞院八十八年度執明字第一九二
      五八號債權憑證，亦即鈞院八十八年度促字第三七三六七號支付命令及確定證
      明書，此有鈞院九十年度執字第一二四七二號執行卷宗可稽。惟查上開支付命
      令係於債務人許玉昆死亡後始由被告向鈞院聲請核發，且該支付命令之送達證
      明書顯然亦係他人偽為簽收送達，依法不生合法送達之效力，是該支付命令未
      有與確定判決同一之效力，應無疑義。詳言之，支付命令依法應送達於債務人
      ，而本件許玉昆早於八十三年十一月十九日即死亡，原告甲○○等人為其繼承
      人，被告就該支付命令之當事人自應列名甲○○等人為相對人，並依法送達，
      始符法定程式，而該支付命令不僅未列甲○○等人為相對人，亦未由甲○○等
      人簽收送達，顯然於發支付命令後三個月內不能送達於債務人，依民事訴訟法
      第五百十五條第二項之規定，乃已失其效力。是鈞院八十八年度促字第三七三
      六七號支付命令及八十八年度執明字第一九二五八號債權憑證，皆屬無效，至
      為瞭然。此經原告就本件相關之「鈞院八十八年度促字第三七三六七號確定支
      付命令」，認有再審之事由，依法提出再審，而經鈞院於九十二年二月十七日
      以民事裁定，認該支付命令有關再審相對人（即被告）對於債務人許玉昆之借
      款請求部分，因係以無當事人能力者為債務人，係屬無效裁定，自無合法送達
      該部分之支付命令，因而亦無使該異議期間經過而生支付命令確定之效力，職
      是，該支付命令有關再審相對人對於債務人許玉昆之借款請求部分，並不生支
      付命令確定之效力甚明，則再審聲請人（即原告）據以提起本件再審之聲請，
      請求廢棄原確定支付命令（債務人許玉昆部分），即無理由等語，而駁回該再
      審之聲請（參鈞院九十二年度聲再字第二號民事裁定），自明。基上可明，本
      件被告所據以為強制執行之執行名義，乃屬無效之執行名義，其強制執行之聲
      請應予駁回，因之被告就本件執行拍賣所得價款應無受分配之權，其為本件之
      抗辯，即無理由。
（七）綜上所述，本件系爭債務應經清償完畢，即被告該債權已不存在，惟被告仍據
      不實之借據而於前揭強制執行程序中申報債權，顯有非是。而就該債權之存否
      ，因原告為該執行事件之債務人，自有即受確認判決之法律上利益；且上開分
      配表，經原告依法聲明異議，因被告該債權不實，亦應變更為：將次序三項下
      所載全部剔除，僅餘次序一、二，即本件被告之系爭債權（含本金、利息、違
      約金）應不存在，上開分配表並不得將該債權列入分配。
三、證據：提出戶籍謄本一份、死亡證明書影本、九十南院鵬執明字第一二四七二號
    通知暨分配表影本一份、聲明異議狀影本一份、查詢單影本一份、存款對帳單影
    本一份、借據影本一份。
乙、被告方面：
一、聲明：求為判決原告之訴駁回。
二、陳述：
（一）按因清償債務而對於債權人負擔新債務者，除當事人另有意思表示外，若新債
      務不履行時，其舊債務仍不消滅，民法第三百二十條定有明文。故借款屆償還
      期後，當事人更約償還期限換立借券者，其債務之要素並不變更，自不得謂為
      消滅舊債務而發生新債務。經查訴外人許玉昆曾於八十二年七月十六日提供其
      所有坐落台南市○○區○○段一六二○地號土地及其地上建物即門牌台南市○
      ○路○段七七巷二○七號房屋為抵押物，為被告設定本金最高限額三百萬元抵
      押權，嗣後分別於八十二年七月三十一日及同年十一月四日各向被告借用五十
      萬元。又於八十三年二月三日向被告借用一百三十五萬元，其中一百萬元以新
      債清償方式（俗稱換單）償還上開兩筆五十萬元之借款。又於八十三年十月二
      十四日再向被告借用一百十五萬元，連同上一百三十五萬元，合計借用二百五
      十萬元。嗣於八十五年一月二十四日再以新債清償方式，向被告借用二百五十
      萬元，以清償前開舊債務二百五十萬元。於二年清償期屆至後，亦以同一方式
      借用二百五十萬元，至今未還。
（二）查上開借據連帶保證人許陳金珠係借款人許玉昆之妻，依據初次借款時所出具
      之約定書第十條約定：「凡持有貴社發給立約人之擔保物收據或保管證或立約
      人印證，前往貴社請求返還或更換擔保物及其有關文件者，均視為立約人之代
      理人，貴社得准予返還或更換之。」，故於換單時，承辦人員均依據上開約定
      審核辦理。
（三）此外，原告並未在強制執行法第四十一條第三項規定之十日內提起本件訴訟，
      是原告得否對分配表提起異議之訴，亦屬有疑。
三、證據：提出他項權利證明書影本一件、抵押權設定契約書影本一件、約定書影本
    二件、借款申請書影本一件、土地及建物登記謄本影本各一件、放款對帳單影本
    十張及借據影本四張，並聲請傳喚證人謝福欽。
丙、本院依職權調閱本院八十八年度拍字第三三一五號民事聲請卷宗、八十八年度促
    字三七三六七號民事聲請卷宗、八十八年度執字第一九二五八號民事執行卷宗及
    九十年度執字第一二四七二號民事執行卷宗。
    理      由
一、本件原告起訴主張被告以訴外人許玉昆（已死亡）向其借款二百五十萬元而未依
    約清償，因而聲請本院以九十年度執字第一二四七二號強制執行事件為執行，在
    該強制執行事件中，申報其債權總額含本金、利息、違約金共為三百四十三萬零
    二百四十四元，而原告甲○○及訴外人許淑芬、許文祥、許瑞庭、許陳金珠、許
    瑞哲、許嘉玲等人為許玉昆之繼承人，因之皆列為執行債務人，並經本院查封拍
    賣坐落台南市○○區○○段一六二○地號土地及同段第九六一號建物後，執行價
    款為一百六十一萬三千元，並作成九十一年七月三十一日分配表，載稱「次序三
    、債權種類：第一順位抵押權、債權人保證責任台南市第六信用合作社，債權原
    本：二百五十萬元，利息：七十八萬八千一百六十元，違約金：十四萬二千零八
    十四元，共計三百四十三萬二百四十四元，分配金額：一百五十一萬九百十五元
    ，不足額：一百九十一萬九千三百二十九元」等。然許玉昆於八十三年十一月十
    九日即已死亡，是被告所據以為本件強制執行之債權證明即八十七年一月二十三
    日借用人載為許玉昆之借據，並非已死亡之許玉昆所得簽署，是許玉昆及其繼承
    人自不負返還該項借款之責，故被告就本件強制執行之拍賣價款乃無受分配之權
    利。因原告為該執行事件之債務人，自有即受確認判決之法律上利益；爰請求確
    認許玉昆於八十七年一月二十三日簽立借據向被告借款二百五十萬元之債權不存
    在及訴請更改分配表等語。被告則以許玉昆曾於八十二年七月十六日提供其所有
    坐落台南市○○區○○段一六二○地號土地及其地上建物即門牌台南市○○路○
    段七七巷二○七號房屋為抵押物，為被告設定本金最高限額三百萬元抵押權，嗣
    後分別於八十二年七月三十一日及同年十一四日各向被告借用五十萬元。又於八
    十三年二月三日向被告借用一百三十五萬元，其中一百萬元以新債清償方式償還
    上開兩筆五十萬元之借款。又於八十三年十月二十四日再向被告借用一百十五萬
    元，連同上一百三十五萬元，合計借用二百五十萬元。嗣於八十五年一月二十四
    日再以新債清償方式，向被告借用借款期間二年之二百五十萬元，以清償前開舊
    債務二百五十萬元。於八十七年一月二十三日清償期屆至後，亦以同一方式借用
    二百五十萬元，是被告對許玉昆確有債權存在，本院九十年度執字第一二四七二
    號強制執行事件之分配表並無違誤等語，資為抗辯。
二、原告主張訴外人許玉昆於八十三年十一月十九日死亡，原告甲○○及訴外人許淑
    芬、許文祥、許瑞庭、許陳金珠、許瑞哲、許嘉玲等人為許玉昆之繼承人。而被
    告以登載許玉昆為借用人之八十七年一月二十三日借據，聲請本院核發本院八十
    八年度促字第三七三六七號支付命令，並據該支付命令為執行名義聲請八十八執
    明字第一九二五八號強制執行，嗣因該強制執行事件經執行結果，因發現之財產
    執行後所得之數額不足清償債權以及債務人現無財產可供執行而拍賣顯無實益，
    本院因此依強制執行法第二十七條規定發給八十八南院鵬執明字第一九二五八號
    債權憑證。後被告又以前揭債權憑證為執行名義聲請本院九十年度執字第一二四
    七二號強制執行，經查封拍賣坐落台南市○○區○○段一六二○地號土地及同段
    第九六一號建物後，執行價款所得為一百六十一萬三千元，該強制執行事件並因
    此製作九十一年七月三十一日之九十南院鵬明執字第一二四七二號之通知，記明
    許玉昆之繼承人原告甲○○及訴外人許淑芬、許文祥、許瑞庭、許陳金珠、許瑞
    哲、許嘉玲等人為執行債務人，並附有強制執行金額計算書分配表，上載有「次
    序三、債權種類：第一順位抵押權、債權人保證責任台南市第六信用合作社，債
    權原本：二百五十萬元，利息：七十八萬八千一百六十元，違約金：十四萬二千
    零八十四元，共計三百四十三萬二百四十四元，分配金額：一百五十一萬九百十
    五元，不足額：一百九十一萬九千三百二十九元」等事項，而原告於分配期日九
    十一年八月二十一日之一日前的同年月二十日向本院民事執行處對前揭分配表聲
    明異議等之事實，業據其提出許玉昆之戶籍謄本與死亡證明書影本各一份、本院
    民事執行處通知暨分配表影本一份、聲明異議狀影本一份為證，並為被告所不爭
    執，且經本院依職權調閱上開八十八年度促字三七三六七號民事聲請卷宗、八十
    八年度執字第一九二五八號民事執行卷宗及九十年度執字第一二四七二號民事執
    行卷宗查核屬實，自堪信原告之上開主張為真實。
三、按債權人或債務人對於分配表所載各債權人之債權或分配金額有不同意者，應於
    分配期日一日前，向執行法院提出書狀，聲明異議。前項書狀，應記載異議人所
    認原分配表之不當及應如何變更之聲明。又異議未終結者，為異議之債權人或債
    務人，得向執行法院對為反對陳述之債權人或債務人提起分配表異議之訴，強制
    執行法第三十九條、第四十一條第一項分別定有明文。另同法第四十一條第三項
    復規定聲明異議人未於分配期日起十日內向執行法院為前二項起訴之證明者，視
    為撤回其異議之聲明；經證明者，該債權應受分配之金額，應行提存。惟該條項
    所稱之十日期間，並非訴訟法上之不變期間，聲明異議人如逾期起訴，僅發生執
    行法院得依原定分配表實行分配，不因聲明異議而停止分配之效果。倘執行法院
    就該異議部分之分配金額，尚未實行分配，聲明異議人仍非不得起訴請求更正分
    配表而為分配，此觀最高法院七十二年度台抗字第一二四號裁定自明。本件原告
    起訴主張請求更正分配表之本院九十年度執字第一二四七二號強制執行事件，其
    分配期日為九十一年八月二十一日，而原告雖係於九十一年九月二十日向本院提
    起本件訴訟，然經調閱前揭強制執行卷宗審閱後，查該強制執行尚未依系爭分配
    表實行分配，原告雖逾十日期限起訴請求更正分配表，與法尚無不合，先予敘明
    。
四、按原告提起分配表異議之訴勝訴確定時，應宣示變更原分配表，或撤銷原分配表
    重新製作分配表，性質上應屬形成之訴。其訴訟標的為原告主張分配表上被告之
    分配額以及原告之分配額，與法律規定不一致，亦即對分配表之異議權，故原告
    受敗訴判決確定時，僅對分配表之異議權不存在，就原告與被告之債權部分，並
    無既判力。是其本質乃以參與分配債權之存否為判斷異議權有無之前提，須先審
    理該債權存否後，始能就異議權加以判斷，是本件應先審究者為債權是否存在。
    次按確認法律關係不存在之訴，如被告主張其法律關係存在時，應由被告負舉證
    責任（最高法院四十二年台上字第一七○號判例參照），又抵押權不得由債權分
    離而為讓與，或為其他債權之擔保，民法第八百七十條定有明文。抵押權係從屬
    於債權存在，必先有被擔保之債權存在，而後抵押權始得成立。再者，稱消費借
    貸者，謂當事人一方移轉金錢或其他代替物之所有權於他方，而約定他方以種類
    、品質、數量相同之物返還之契約，民法第四百四十七條第一項定有明文，是主
    張有消費借貸之關係存在者，即應就金錢之交付及借貸意思表示互相一致等事實
    ，負舉證責任。本件原告主張許玉昆於八十七年一月二十三日簽署借據向被告借
    款之二百五十萬元之本金以及包含利息、違約金等債權不存在，被告既予以否認
    ，而主張有上開債權債務關係存在，則被告自應就上開債權存在之事實，負舉證
    責任。
五、復按人之權利能力，始於出生，終於死亡，民法第六條定有明文。經查，系爭作
    為本件執行名義之債權憑證，其所依據之支付命令係以登載以許玉昆為借款人簽
    署日期八十七年一月二十三日之借據聲請而來，本件原告因而起訴請求確認前揭
    八十七年一月二十三日被告對許玉昆之借款債權不存在。而訴外人許玉昆既係於
    八十三年十一月九日即已死亡，是於八十七年一月二十七日以許玉昆為借款名義
    人之借貸契約，既因許玉昆已經死亡而喪失權利能力，自無法對許玉昆發生法律
    效力，因而原告起訴請求確認前揭八十七年一月二十三日以被告對許玉昆之借款
    債權不存在，自屬有理。
六、被告雖另抗辯本件對許玉昆八十七年一月二十三日之借款債權，係因許玉昆生前
    積欠被告借款債務，而以俗稱換單之新債清償而來，依民法第三百二十條之規定
    ，新債務不履行時，舊債務仍不消滅。而許玉昆於死亡前分別於八十二年七月三
    十一日及同年十一月四日各向被告借用五十萬元。又於八十三年二月三日向被告
    借用一百三十五萬元，其中一百萬元以新債清償方式償還上開兩筆五十萬元之借
    款。又於八十三年十月二十四日再向被告借用一百十五萬元，連同上一百三十五
    萬元，合計借用二百五十萬元。而另於八十五年一月二十四日被告死亡後，再以
    新債清償方式，以兩年為還款期限，向被告借用二百五十萬元，以清償前開舊債
    務二百五十萬元。於八十七年一月二十三日前揭八十五年一月二十四日之借款債
    權清償期屆至後，亦以同一方式借用二百五十萬元，並提出約定書影本、借款申
    請書影本、放款對帳單影本十張及借據影本為證，是被告對許玉昆自存有借款債
    權云云。原告於本件訴訟所欲確認者係八十七年一月二十三日被告對許玉昆之借
    款債權不存在（見本院卷第一七四頁），是被告抗辯八十二年七月三十一日、同
    年十一月四日、八十三年二月三日等之許玉昆對被告之舊債務關係尚存在，並非
    本件訴訟審酌之範圍，與本案無涉。
七、又被告對許玉昆既無系爭分配表所列之抵押債權存在。本院民事執行處九十年度
    第一二四七二號給付借款強制執行事件，就由原告甲○○及訴外人許淑芬、許文
    祥、許瑞庭、許陳金珠、許瑞哲、許嘉玲等繼承許玉昆所遺留之台南市○○區○
    ○段一六二○地號土地及同段第九六一號建物不動產拍賣所得價金，於九十一年
    七月三十一日所製作之分配表，將被告對許玉昆債權原本二百五十萬元，利息七
    十八萬八千一百六十元，違約金十四萬二千零八十四元，共計三百四十三萬二百
    四十四元列入分配表，自屬誤會，從而，原告依強制執行法第四十一條之規定，
    以本院執行處所製之上開分配表有誤，提起本件分配表異議之訴，請求確認本院
    九十年度執字第一二四七二號強制執行事件中華民國九十一年七月三十一日所製
    作分配表次序三被告保證責任台南市第六信用合作社含本金、利息、違約金之債
    權不存在，上開分配表並不得將該債權列入分配。，為有理由，應予准許。
八、兩造其餘攻擊防禦方法，於本院判決結果無影響者，爰不予一一論述，附此敘明
    。
九、結論：本件原告之訴為有理由，依民事訴訟法第七十八條，判決如主文。
中      華      民      國    九十二    年      三      月     十七     日
                                臺灣臺南地方法院民事第四庭
~B審判長法  官
~B      法  官
~B      法  官  楊佳祥
右為正本係照原本作成
如對本判決上訴，須於判決送達後廿日內向本院提出上訴狀
中      華      民      國    九十二    年      三      月     十七     日
~B法院書記官  黃玉真


司法院資訊處製作；財團法人民間司法改革基金會備份。
